臺灣高雄地方法院民事裁定
111年度小上字第39號
上  訴  人  劉泉宏  
被上訴人    華南產物保險股份有限公司



上列當事人間請求損害賠償事件，上訴人對於民國111年3月21日
本院高雄簡易庭111年度雄小字第191號第一審民事判決提起上訴
，本院裁定如下：
　　主        文
上訴駁回。
第二審訴訟費用新臺幣壹仟伍佰元由上訴人負擔。
　　理        由
一、按對於小額程序之第一審裁判之上訴或抗告，非以其違背法
    令為理由，不得為之；上訴狀內應記載上訴理由，表明原判
    決所違背之法令及其具體內容，以及依訴訟資料可認為原判
    決有違背法令之具體事實，民事訴訟法第436條之24第2項、
    第436條之25分別定有明文。又當事人以違背法令為上訴理
    由時，其上訴狀或理由書應有具體之指摘，並揭示該法規之
    條項或其內容，若係成文法以外之法則，應揭示該法則之旨
    趣，倘為司法院解釋，則應揭示該判解之字號或其內容，如
    依民事訴訟法第469條所列各款事由提起上訴者，其上訴狀
    或理由書應揭示合於該條款之事實，上訴狀或理由書如未依
    此項方法表明者，即難認為已對判決之違背法令有具體之指
    摘，其上訴自難認為合法（最高法院71年台上字第314號裁
    定意旨參照）。而事實認定及契約解釋屬事實審法院之職權
    ，苟其認定及解釋不違背法令或無悖於證據法則、論理法則
    及經驗法則時，即不許任意指摘其為不當，以為上訴於法律
    審之理由。如其上訴狀未依前揭方法表明理由，其上訴即不
    合法，第二審法院應依同法第436條之32第2項準用第444條
    第1項規定，以裁定駁回之。
二、上訴意旨略以：原判決理由偏向被上訴人之解釋，且斷章取
    義，本件兩造之保險契約（下稱系爭保險契約）第3條第15
    款手術費用，是對於手術費用理賠範圍之說明，並非為手術
    之定義，且全文為「手術費用：指被保險寵物以治療為目的
    ，利用器具及麻醉將患部或必要部位切除或切開等行為所需
    之費用，包含門診手術費用」，原審僅以前段說明概括一切
    ，後段「包含門診手術費用」竟未列入審議而判決被上訴人
    免賠，尤其系爭保險契約未定義何謂手術，故就廣義而論，
    任何侵入性治療均能稱為手術，自當然包含上訴人寵物所進
    行之注射治療。上訴人所提供門診診斷證明書及相關檢查，
    足以證明符合門診手術之理賠要件等語。
三、經查，觀之上訴人前揭上訴理由，無非係就原審對於本件是
    否符合系爭保險契約所約定之理賠要件之認定有所爭執，此
    本屬原審事實認定及契約解釋之職權行使範圍。至於上訴人
    所爭執系爭保險契約未定義何謂手術一節，然觀諸「華南寵
    物綜合保險單」就醫療費用保險部分，已載明承保範圍分別
    為「門診費用新臺幣（下同）2,000元」、「住院費用10,00
    0元」、「手術費用50,000元」，因而在系爭保險契約第3條
    「用詞定義」中，第15款約名「手術費用：指被保險寵物以
    治療為目的，利用器具及麻醉將患部或必要部位切除或切開
    等行為所需之費用，包含門診手術費用」，可知就系爭保險
    單所載之「手術費用」應如何認定已加以定義（見原審卷第
    17頁、第19頁），是上訴意旨執此主張原審認定違誤，應有
    誤會。另上訴人未具體指摘原審判決有何不適用法規或適用
    不當或合於民事訴訟法第469條第1款至第5款所列各款之事
    由，自難認上訴人已具體表明原判決有何違背法令情事，揆
    諸前開規定及說明，其上訴不合法，應予駁回。
四、於小額訴訟之上訴程序，法院為訴訟費用之裁判時，應確定
    其費用額，民事訴訟法第436條之19第1項、第436條之32第1
    項規定甚明。本件上訴人小額訴訟之上訴，既經駁回，關於
    第二審訴訟費用自應由上訴人負擔。查本件第二審訴訟費用
    為1,500元，揆諸前開規定，應由上訴人負擔，爰確定如主
    文第2項所示。
五、據上論結，本件上訴為不合法，依民事訴訟法第436之32第
    1 項、第2 項、第436 條之19第1 項、第444 條第1 項前段
    、第95條、第78條，裁定如主文。
中　　華　　民　　國　　111 　年　　5 　　月　　9　　日
                  民事第三庭  審判長法  官  高瑞聰

                                    法  官  黃姿育

                                    法  官  鄭珮玟 
以上正本係照原本作成。
本裁定不得抗告。
中　　華　　民　　國　　111 　年　　5 　　月　　9 　　日
                                    書記官  張傑琦